Everton Junior Ferreira

Objetivo: Preencher o futuro quadro da empresa dentro de suas previsões, buscando novos desafios, pois tenho como características principais: Responsabilidade, facilidade de aprendizado, comunicação, organização, interesse em crescer profissionalmente e espirito de trabalho em equipe, espirito de liderança em equipe e disposição.

Brasileiro, Casado, 34 anos, CNH E RUA FRANCISCO LOFF, 97 - MATO ALTO - Gravataí/RS

E-mail: tomzynho30@gmail.com

Telefone: (51) 9 9827-9481 | (51) 3423-3191

> Formação

Ensino Médio

fundação bradesco, Gravataí/RS (Incompleto)

Ensino Médio

Gravataí/RS (Incompleto)

> Cursos

Mopp

Procondutor, Gravataí/RS (Concluído em 2019)

Transporte Coletivo De Passageiros

Procondutor, Gravataí/RS (Concluído em 2019)

> Experiência Profissional

• 10/2019 - 03/2020 | JBL INTERNACIONAL, Canoas/RS

Cargo: MOTORISTA

Atribuições: TRANSPORTE INTERNACIONAL DE PASSAGEIROS

• 03/2018 - 08/2019 | EXPRESSO TAUBATÉ, Caçapava/SP

Cargo: MOTORISTA CARRETEIRO

Atribuições: TRANSPORTE DE BOBINAS, CHAPAS DE AÇO

• 10/2015 - 01/2018 | TRANSCAL, Porto Alegre/RS

Cargo: MOTORISTA

Atribuições: TRANSPORTE URBANO DE PASSAGEIROS

• 03/2015 - 06/2015 | GUITES E CIA, Gravataí/RS

Cargo: MOTORISTA CARRETEIRO

Atribuições: TRANSPORTE DE RESÍDUOS OBS: ESTA EXPERIENCIA ERA TEMPORÁRIA

• 06/2012 - 12/2014 | TECMAR TRANSPORTES, Gravataí/RS

Cargo: MOTORISTAS CARRETEIRO

Atribuições: TRANSPORTE RODOVIÁRIO DE CARGAS PARA TODO BRASIL

• 05/2011 - 05/2012 | (SOPAL) SOCIEDADE DE ÔNIBUS PORTO ALEGRENSE, Porto Alegre/RS

Cargo: MOTORISTA

Atribuições: TRANSPORTE URBANO DE PASSAGEIROS DE PORTO ALEGRE

• 07/2009 - 03/2011 | CENTRO TUBO LTDA, Gravataí/RS

Cargo: MOTORISTA CAMINHÃO AUTOVACUO

Atribuições: RECOLHIMENTO DE LÍQUIDOS INFECTANTES

• 03/2008 - 01/2009 | TONIOLO BUSNELLO, Gravataí/RS

Cargo: MOTORISTA CAÇAMBEIRO

Atribuições: TRANSPORTE DE MATERIAIS COMO ATERROS, AREIAS BRITAS ETC.

• 10/2006 - 03/2007 | GRAVATUR TURISMO, Gravataí/RS

Cargo: SERVIÇOS GERAIS

Atribuições: LIMPEZA ESTERNA DE ÔNIBUS E AUXILIAR DE MECÂNICO E CHAPEADOR DE VEÍCULOS

PESADOS

> Informações Adicionais / Conhecimento

Candidato coloca-se a inteira disposição da empresa para viagens, horários e escalas.

Carro Próprio - Sim.

Disponibilidade para viagens - Sim.

Disponibilidade para mudança - Sim.

Espanhol - Intermediário.

Informática - Intermediário.